臺灣桃園地方法院刑事判決　　　　　　　100年度訴字第780號
公　訴　人　臺灣桃園地方法院檢察署檢察官
被　　　告　呂崧銘
　　　　　　張永威
上列被告等因搶奪等案件，經檢察官提起公訴（100 年度偵字第
5538、6204、6319、6660、6698號），因被告於本院準備程序就
被訴事實為有罪之陳述，經本院合議庭裁定由受命法官獨任以簡
式審判程序審理，判決如下：
    主  文
甲○○共同或單獨犯如附表各編號所示之罪，均累犯，各處如附
表各編號「處刑」欄所示之刑。應執行有期徒刑貳年拾月。
乙○○共同或單獨犯如附表各編號所示之罪，各處如附表各編號
「處刑」欄所示之刑。應執行有期徒刑貳年拾月，罰金新臺幣貳
仟元，如易服勞役，以新臺幣壹仟元折算壹日。
    事  實
一、甲○○於民國95年間，因妨害性自主案件，經本院95年度訴
    字第1415號刑事判決判處有期徒刑1 年2 月，緩刑5 年確定
    ，又因竊盜案件，經本院95年度桃簡字第3061號刑事簡易判
    決判處有期徒刑3 月確定，嗣經裁定減刑，於96年7 月16日
    執行完畢。又因違反職役職責案件，經國防部南部地方軍事
    法院96年度訴字第379 號刑事判決判處有期徒刑1 年確定，
    嗣上開案件之緩刑宣告經撤銷，再經裁定減為有期徒刑7 月
    ，合併執行後，於98年4 月4 日縮刑期滿執行完畢。詎甲○
    ○仍不知悔改，其與乙○○因缺錢花用，渠等竟共同或單獨
    意圖為自己不法之所有，分別於附表各編號所示時地為犯行
    得手（各犯行之行為人、犯罪時地、方法、被害人及所得財
    物均詳如附表各編號所示）。嗣因王○○等人報警處理，經
    警循線追查始悉上情。
二、案經桃園縣政府警察局大園分局、桃園分局報告臺灣桃園地
    方法院檢察署檢察官偵查後起訴。
    理  由
一、本件係經被告甲○○、乙○○於準備程序當庭就被訴事實為
    有罪之陳述，經本院合議庭裁定由受命法官改依簡式審判程
    序審理，則依刑事訴訟法第273 條之2 、同法第159 條第2
    項之規定，不適用傳聞法則有關限制證據能力之相關規定，
    合先敘明。
二、上揭事實業經被告甲○○、乙○○於本院審理時均坦承不諱
    ，核與被害人王００、丁○○、甲○○、戊○○、陳００、
    徐００、鄭００、陳００、丙○○分於警詢時之指訴大致相
    符，並有指認照片、中古機買賣契約書、切結書及照片等件
    附卷可稽，上開補強證據，已足資擔保渠等任意性自白之真
    實性，核與事實相合，堪以認定。本件事證明確，被告犯行
    堪以認定，應依法論科。
三、核被告甲○○所為，其附表編號一、二、三均係犯刑法第32
    0 條第1 項之竊盜罪，其附表編號六、七、八、九均係犯刑
    法第325 條第1 項之搶奪罪，其附表編號十一係犯刑法第34
    9 條第3 項、第1 項之收受贓物罪。被告乙○○所為，其附
    表編號二、三均係犯刑法第320 條第1 項之竊盜罪，其附表
    編號四、五均係犯刑法第337 條之罪，其附表編號六、七、
    八、九、十均係犯刑法第325 條第1 項之搶奪罪。被告甲○
    ○與綽號「小黑」之成年男子就附表編號一之犯行，被告甲
    ○○與乙○○就附表編號二、三、六至九之犯行，均互有犯
    意聯絡及行為分擔，各應論以共同正犯。被告甲○○及乙○
    ○所為本案犯行，均犯意各別、行為互殊，均應分論併罰。
    又被告甲○○有如事實欄所示之犯罪科刑執行情形，有臺灣
    高等法院被告全國前案紀錄表可佐，其於徒刑執行完畢後5
    年內，故意再犯本件有期徒刑以上之罪，均為累犯，均應依
    刑法第47條第1 項之規定加重其刑。又按成年人故意對兒童
    及少年犯罪者，加重其刑至二分之一，兒童及少年福利法第
    70條第1 項前段定有明文，查被告甲○○、乙○○為本案犯
    行時均已成年，而被害人王００、陳００、徐００、鄭００
    、陳００於案發時均為12歲以上未滿18歲之少年，有其等個
    人基本資料查詢結果附卷可佐，被告2 人為成年人，故意對
    其等犯本案犯行，均應依前開規定加重其刑。爰審酌渠等年
    富力強，不思上進，為圖謀財物一而再犯，已破壞社會秩序
    ，應受非難，並審酌渠等犯罪動機、手段、智識程度、所得
    財物價值及渠等犯後尚有悔意等一切情狀，各量處如主文所
    示之刑，並均依法定渠等之執行刑。
據上論斷，應依刑事訴訟法第273 條之1 第1 項、第299 條第1
項前段，刑法第28條、第320 條第1 項、第325 條第1 項、第
337 條、第349 條第3 項、第1 項、第47條第1 項、第51條第5
款、第7 款、第10款、第42條第3 項，刑法施行法第1 條之1 ，
兒童及少年福利法第70條第1 項前段，判決如主文。
本案經檢察官張聰耀到庭執行職務。
中    華    民    國   100    年    10    月    7    日
                  刑事第十三庭法  官  陳正昇
以上正本證明與原本無異。
如不服本判決應於收受判決後10日內向本院提出上訴書狀，並應
敘述具體理由。其未敘述上訴理由者，應於上訴期間屆滿後20日
內向本院補提理由書(均須按他造當事人之人數附繕本)「切勿逕
送上級法院」。
                              書記官  陳雅婷  
中    華    民    國   100    年    10    月    11    日
附錄本案論罪科刑依據之法條：
中華民國刑法第320條
（普通竊盜罪、竊佔罪）
意圖為自己或第三人不法之所有，而竊取他人之動產者，為竊盜
罪，處5  年以下有期徒刑、拘役或 5 百元以下罰金。
意圖為自己或第三人不法之利益，而竊佔他人之不動產者，依前
項之規定處斷。
前二項之未遂犯罰之。

中華民國刑法第325條
（普通搶奪罪）
意圖為自己或第三人不法之所有，而搶奪他人之動產者，處 6
月以上 5 年以下有期徒刑。
因而致人於死者，處無期徒刑或 7 年以上有期徒刑，致重傷者
，處 3 年以上 10 年以下有期徒刑。
第 1 項之未遂犯罰之。

中華民國刑法第337條
（侵占遺失物罪）
意圖為自己或第三人不法之所有，而侵占遺失物、漂流物或其他
離本人所持有之物者，處 5 百元以下罰金。

中華民國刑法第349條
（普通贓物罪）
收受贓物者，處 3 年以下有期徒刑、拘役或 5 百元以下罰金。
搬運、寄藏、故買贓物或為牙保者，處 5 年以下有期徒刑、拘
役或科或併科 1 千元以下罰金。
因贓物變得之財物，以贓物論。